# 关于国际会计准则

提问人：dxwang 时间：2012-08-03 15:59:23
亲爱的们，有关于国际会计准则的学习资料吗？因公司即将上市，需要学习国际准则，哪个朋友愿意分享以下，多谢了！

回答人：chenyiwei
你可看看德勤的专业网站：www.casplus.com和www.iasplus.com，其中有不少免费的共享资料。